臺灣高等法院刑事判決
111年度上訴字第2159號
上  訴  人  
即  被  告  陳品志



指定辯護人  胡峰賓律師                      
上列上訴人即被告因毒品危害防制條例等案件，不服臺灣新竹地
方法院111年度訴字第3號，中華民國111年4月21日第一審判決（
起訴案號：臺灣新竹地方檢察署110年度偵字第11215號及移送併
辦案號：同署111年度偵字第2449號），提起上訴，本院判決如
下：
    主  文
上訴駁回。
    事  實
一、陳品志明知「甲基-N,N-二甲基卡西酮」(Methyl-N,N-Dimet
    hylcathinone）及「3,4-亞甲基雙氧苯基乙基胺丁酮」（Eu
    tylone）均為毒品危害防制條例第2條第2項第3款所列管之
    第三級毒品，亦為行政院所公告之第三級管制藥品，乃藥事
    法所稱之偽藥，未經許可不得販賣或轉讓，竟分別於附表一
    各編號所示之時間、地點，基於意圖營利而販賣混有上揭成
    分之毒品咖啡包或轉讓偽藥之犯意，分別販賣或轉讓予附表
    一各編號所示之人（時間、地點、過程、數量等均詳如附表
    一各編號所示）。嗣於民國110年10月1日凌晨1時許，陳品
    志駕駛友人楊茂崑所有車號00-0000號自用小客車，搭載楊
    茂崑、古書豪、王聖凱等人，行經新竹市○區○○○路、○○○路
    口時，因形跡可疑經警盤查，自陳品志身上扣得含有上揭成
    分之毒品咖啡包共16包、智慧型手機1支（如附表二所示）
    ，及自楊茂崑處扣得毒品咖啡包殘渣袋1包，始循線查獲。
二、案經新竹市警察局第一分局報請臺灣新竹地方檢察署檢察官
    偵查起訴。
    理  由
壹、證據能力部分
一、按被告以外之人於審判外之言詞或書面陳述，除法律有規定
    者外，不得作為證據，刑事訴訟法第159條第1項固定有明文
    ；惟被告以外之人於審判外之陳述，雖不符同法第159條之1
    至第159條之4之規定，而經當事人於審判程序同意作為證據
    ，法院審酌該言詞陳述或書面陳述作成時之情況，認為適當
    者，亦得為證據，同法第159條之5第1項亦定有明文。經查
    ，本判決所引用之被告以外之人於審判外之陳述，固均屬傳
    聞證據，惟檢察官、上訴人即被告陳品志（下稱被告）及其
    辯護人就此均表示同意具有證據能力（見本院卷第52至53頁
    ），本院審酌上開證據製作時之情況，尚查無違法不當及證
    明力明顯過低之瑕疵，亦認為以之作為證據應屬適當，爰逕
    依刑事訴訟法第159條之5第1項規定，認前揭證據均例外有
    證據能力。
二、本判決所引用之其餘文書證據及證物，並無證據證明係公務
    員違背法定程序所取得，亦無顯有不可信之情況，且經本院
    於審理期日合法調查，該等證據自得作為本案裁判之資料。
貳、實體部分
一、事實認定之理由及依據
  ㈠上揭事實，業據被告於警詢、偵查、原審及本院均坦承不諱
    （見偵字第11215號卷第8至13頁反面、第58至61頁、第80至
    81頁、第145至147頁反面、第161至162頁、原審聲羈字卷第
    23至30頁、原審偵聲字卷第19至23頁、原審卷第17至21頁、
    第55至62頁、第139至166頁、本院卷第59至61頁），核與證
    人即購毒者劉嘉倫、林冠杰、林冠宏於警詢、偵查中之證述
    相符（見偵字第11215號卷第103至104頁反面、第113至115
    頁、第117至119頁、第130至131頁、第133至134頁反面、第
    142至143頁）、證人即受讓者楊茂崑於警詢、偵查中之證述
    相符（見偵字第11215號卷第18至19頁反面、第96至97頁）
    ，並有扣案之毒品咖啡包（包裝樣式VERSACE）照片、與暱
    稱「無名氏」對話紀錄擷圖、與暱稱「邊緣倫」對話紀錄擷
    圖、與暱稱「冠杰」對話紀錄擷圖、證人楊崑茂提出之毒品
    咖啡包殘渣袋照片、搜索扣押現場密錄器翻拍照片、扣案之
    毒品咖啡包照片、與「+000000-000-000」iMessage對話紀
    錄擷圖、車牌號碼000-000於110年9月27日13時05分26秒至1
    10年9月30日16時40分02秒之攝影機、車牌辨識資料、扣案
    之手機照片在卷可稽（見偵字第11215號卷第26至29頁、第3
    7至47頁、第126至127頁、第140頁、第148頁、原審卷第109
    頁），堪認被告任意性自白與事實相符。
　㈡扣案如附表二編號1所示之毒品咖啡包經鑑定結果：
　⒈送驗證物：現場編號1，毒品咖啡包，16包，其上已分別編號
    1至16。
  ⒉編號1至16：經檢視均為深藍色包裝，外觀型態均相似。
  ⑴驗前總毛重114.45公克（包裝總重約17.31公克），驗前總淨
    重約97.14公克。
  ⑵隨機抽取編號1鑑定：經檢視内含黃、褐色粉末及塊狀物。
  ①淨重5.24公克，取1.44公克鑑定用罄，餘3.80公克。
  ②檢出第三級毒品「甲基-N,N-二甲基卡西酮」(Methyl-N,N-Di
    methylcathinone）及微量第三級毒品「3,4-亞甲基雙氧苯
    基乙基胺丁酮」（Eutylone）等成分。
  ③測得「甲基-N,N-二甲基卡西酮」純度約7%。
  ⒊依據抽測純度值，推估編號1至16均含「甲基-N,N-二甲基卡
    西酮」之驗前總純質淨重約6.79公克。
　　有內政部警政署刑事警察局110年12月15日刑鑑字第0000000
    000號鑑定書在卷可稽（見偵字第11215號卷第169頁）。
  ㈢第按，販賣毒品係違法行為，非可公然為之，且有其獨特之
    販售通路及管道，復無公定價格，容易增減分裝之份量，而
    每次買賣之價量，可能隨時依雙方關係深淺、資力、需求量
    及對行情之認知、來源是否充裕、查緝鬆嚴、購買者被查獲
    時供述購買對象之可能風險評估等，而異其標準，非可一概
    而論。被告交易毒品之犯行，固無從逕憑卷證資料而推認其
    所得獲致之具體利潤金額，然近年來政府為杜絕毒品之氾濫
    ，對於查緝施用及販賣毒品之工作，無不嚴加執行，販賣毒
    品罪又係重罪，設若無利可圖，衡情毒品持有者當無輕易將
    毒品轉售他人而甘冒再次購買時遭查獲法辦風險之理；且不
    論係以何包裝之毒品，均可任意分裝或增減其份量，而每次
    買賣之價量，亦隨前開因素而為機動地調整，因之販賣利得
    ，除經販毒者坦承犯行或帳冊價量均臻明確外，委難察得實
    情，是縱未確切查得販毒者販毒所賺取之實際差價，但除別
    有事證，足認係按同一價格轉讓、確未牟利外，尚難執此即
    認非法販賣之事證有所不足，致知過坦承者難辭重典，飾詞
    否認者反得逞僥倖，而失情理之平。查被告於偵查及原審審
    理中自承其買1包毒品咖啡包成本為新臺幣（下同）300元，
    1包賣4、500元，每包可賺1、200元，伊販賣毒品咖啡包就
    是要賺取價差等語（見偵字第11215號卷第80頁反面、原審
    卷第163頁），是被告販賣第三級毒品予附表一編號1至3所
    示對象，均屬有償交易，堪認被告有從中賺取買賣差價牟利
    之意圖及事實甚明。
  ㈣又被告於偵查及原審供承其明知自己所販賣者為毒品咖啡包
    ，已經賣掉3、40包，自己也已經施用3、4個月，伊承認販
    賣第三級毒品混合兩種以上品之罪等語（見偵字第11215號
    卷第58至59頁、第80頁反面、原審卷第164頁），而目前社
    會流竄之毒品咖啡包混合多種毒品，非屬罕見，亦應為被告
    所知悉，詎被告為圖不法利潤，仍決意販賣附表編號1至3所
    示之毒品咖啡包，則其對於該等咖啡包混合「甲基-N,N-二
    甲基卡西酮」及「3,4-亞甲基雙氧苯基乙基胺丁酮」等多種
    毒品成分，顯均在其認識範圍內，被告上訴主張其不知毒品
    咖啡包中之確切成分等語，不足採為有利被告之認定，附此
    敘明。
  ㈤綜上所述，被告所為各次販賣第三級毒品而混合二種以上之
    毒品、轉讓偽藥等犯行，均事證明確，堪予認定，應分別予
    以依法論科。
二、論罪科刑
  ㈠按毒品危害防制條例第9條第3項明定「犯前5條之罪而混合2
    種以上之毒品者，適用其中最高級別毒品之法定刑，並加重
    其刑至2分之1」，該規定之立法理由揭櫫「本條第3項所稱
    之混合，係指將2種以上之毒品摻雜調合，無從區分而言（
    如置於同一包裝）。依目前毒品查緝實務，施用混合毒品之
    型態日益繁多，且因混合毒品之成分複雜，施用後所造成之
    危險性及致死率均高於施用單一種類者，為加強遏止混合毒
    品之擴散，爰增訂第3項，規定犯第4條至第8條之罪，而有
    混合2種以上毒品之情形者，加重其刑至二分之一。另本項
    係屬分則之加重，為另一獨立之犯罪型態，如其混合2種以
    上毒品屬不同級別，應依最高級別毒品所定之法定刑，並加
    重其刑至二分之一，例如販賣混合第三級及第四級毒品者，
    依販賣第三級毒品之法定刑處斷，並加重其刑至二分之一；
    如屬同一級別者，因無從比較高低級別，則依各該級別毒品
    所定之法定刑，加重其刑至二分之一，併予敘明」（毒品危
    害防制條例第9條第3項109年1月15日立法理由參照），是立
    法理由既已認「本項係屬分則之加重，為另一獨立之犯罪型
    態」，並提及「如屬同一級別者，因無從比較高低級別，則
    依各該級別毒品所定之法定刑，加重其刑至二分之一」，自
    應認在販賣混合相同級別毒品之情況下，仍應依毒品危害防
    制條例第9條第3項之規定，加重其刑至2分之1。經查，被告
    所販賣之毒品咖啡包含有「甲基-N,N-二甲基卡西酮」(Meth
    yl-N,N-Dimethylcathinone）及「3,4-亞甲基雙氧苯基乙基
    胺丁酮」（Eutylone）2種第三級毒品成分，已如前述，而
    該等成分業經摻雜、調合而置於同一包裝內，並作為沖泡飲
    品販售，依上說明，自屬毒品危害防制條例第9條第3項所指
    之混合二種以上毒品。
  ㈡論罪：
  ⒈核被告就附表一編號1至3所為4次犯行，均係犯毒品危害防制
    條例第9條第3項、第4條第3項之販賣第三級毒品而混合二種
    以上之毒品罪；就附表一編號4所為，係犯藥事法第83條第1
    項之轉讓偽藥罪。
  ⒉扣案含有上揭混合第三級毒品成分之毒品咖啡包，係被告販
    賣所餘部分（見原審卷第160頁），雖檢驗總純質淨重超過5
    公克，然此持有第三級毒品純質淨重5公克以上之低度行為
    ，為其最後一次販賣之高度行為所吸收，不另論罪。
  ⒊被告轉讓混合第三級毒品成分之毒品咖啡包予楊茂崑，同時
    該當藥事法第83條第1項之轉讓偽藥罪及毒品危害防制條例
    第8條第3項之轉讓第三級罪，屬同一犯罪行為同時有二種法
    律可資處罰之法條競合關係，依「重法優於輕法」之法理（
    此部分依毒品危害防制條例第9條第1項、第3項規定加重處
    罰後，仍以藥事法第83條第1項之法定本刑較重），應優先
    適用藥事法第83條第1項之轉讓偽藥罪論處（最高法院109年
    度台上大字第1089號裁定意旨可資參照）。
　⒋又起訴意旨就被告所為附表一編號1至3部分犯行所犯法條，
    僅記載係犯毒品危害防制條例第4條第3項之罪，然參酌上揭
    說明，此部分應論以毒品危害防制條例第9條第3項、第4條
    第3項之販賣第三級毒品而混合二種以上之毒品罪；另就附
    表一編號4部分，起訴意旨認被告係涉犯毒品危害防制條例
    第8條第3項轉讓第三級毒品罪，被告此部分應論以藥事法第
    83條第1項之轉讓偽藥罪，均有誤會，並均經檢察官於原審
    當庭更正（見原審卷第141頁），併予敘明。
  ⒌被告各次販賣第三級毒品而混合二種以上之毒品及轉讓偽藥
    犯行，均犯意各別，行為互殊，應予分論併罰。
　㈢另檢察官以111年度偵字第2449號移送併辦部分，所載之犯罪
    事實與起訴之犯罪事實相同，本即為本院審理範圍，附此說
    明。　
  ㈣加重減輕事由：
  ⒈被告所犯如附表一編號1至3各次販賣第三級毒品而混合二種
    以上之毒品罪，均應以毒品危害防制條例第4條第3項之法定
    刑為基礎，再依同條例第9條第3項規定，加重其刑。
  ⒉按行為人轉讓同屬禁藥之第二級毒品甲基安非他命（未達法
    定應加重其刑之一定數量）予成年人（非孕婦），依重法優
    於輕法之原則，擇較重之藥事法第83條第1項轉讓禁藥罪論
    處，如行為人於偵查及歷次審判中均自白，仍應適用毒品危
    害防制條例第17條第2項規定減輕其刑（最高法院刑事大法
    庭109年度台上大字第4243號裁定意旨參照）。「犯第4條至
    第8條之罪於偵查及歷次審判中均自白者，減輕其刑」， 毒
    品危害防制條例第17條第2項定有明文，且參酌上揭說明，
    犯藥事法第83條第1項之罪亦有該減刑規定之適用。查被告
    就附表一各編號所示販賣第三級毒品而混合二種以上之毒品
    及轉讓偽藥犯行，已於偵查及原審中坦承不諱，依上所述，
    均有毒品危害防制條例第17條第2項規定之適用，均應依法
    減輕其刑。
　⒊按刑法第59條規定犯罪之情狀顯可憫恕，認科以最低度刑仍
    嫌過重者，得酌量減輕其刑，其所謂「犯罪之情狀」，與同
    法第57條規定科刑時應審酌之一切情狀，並非有截然不同之
    領域，於裁判上酌減其刑時，應就犯罪一切情狀（包括第57
    條所列舉之10款事項），予以全盤考量，審酌其犯罪有無顯
    可憫恕之事由，即有無特殊之原因與環境，在客觀上足以引
    起一般同情，以及宣告法定最低度刑，是否猶嫌過重等，資
    為判斷。而本案附表一編號1至3部分，被告所為販賣第三級
    毒品而混合二種以上之毒品罪之法定刑為7年1月以上有期徒
    刑，得併科新臺幣1千500萬元以下罰金（分則加重後），然
    同為販賣第三級毒品而混合二種以上之毒品之人，其原因動
    機不一，犯罪情節未必盡同，或有大盤毒梟者，亦有中、小
    盤之分，其販賣行為所造成危害社會之程度自屬有異，法律
    科處此類犯罪，卻同為上揭法定刑，不可謂不重。於此情形
    ，自非不可依客觀之犯行與主觀之惡性二者加以考量其情狀
    ，是否有可憫恕之處，適用刑法第59條之規定酌量減輕其刑
    ，期使個案裁判之量刑，能斟酌至當，符合比例原則。查被
    告為本案犯行時年僅19歲，年紀尚輕、智慮亦淺，其販賣如
    附表一編號1至3所示含有混合上揭毒品成分之咖啡包，戕害
    國民身心健康，助長施用毒品惡習，所為固屬不該，惟其販
    賣對象不多，各次販賣毒品之數量、金額非鉅，賺取之利潤
    亦甚微，顯然較販毒之大盤、中盤輕微，尚屬零星小額販售
    ，而就被告所為如附表一編號1至3所示犯行，適用毒品危害
    防制條例第17條第2項規定減輕其刑後，縱處以最低度刑，
    與其犯罪情節相較，仍嫌過重，在客觀上足以引起一般同情
    ，其犯罪情狀有顯可憫恕之處，爰依刑法第59條規定，就被
    告此部分販賣第三級毒品而混合二種以上之毒品犯行，均酌
    量減輕其刑。
  ⒋被告所犯如附表一編號1至3所示部分，同時有上開加重及減
    輕之情形，依刑法第71條第1項規定，均先加後遞減之。
三、上訴駁回之理由：
　㈠原審本於同上見解，適用毒品危害防制條例第4條第3項、第9
    條第3項、第17條第2項、第19條第1項，藥事法第83條第1項
    ，刑法第11條、第55條、第51條第5款、第38條第1項、第38
    條之1第1項前段、第3項等規定，並審酌被告明知毒品輕則
    戕害施用者之身心健康，重則引發各種犯罪，危害社會治安
    甚鉅，竟仍無視國家杜絕毒品犯罪之禁令，為牟利而販賣、
    轉讓混合上揭第三級毒品成分之咖啡包，助長他人濫用毒品
    、藥物之惡習，所為實不可取，兼衡被告販賣毒品之對象非
    多，各次販賣之數量、金額非鉅，賺取之利潤亦甚微，尚與
    一般大盤、中盤毒販之販賣情節有間，轉讓之數量亦甚微，
    復考量被告犯罪之動機、目的、手段、犯後態度，前尚無刑
    事前案紀錄，有本院被告前案紀錄表在卷可稽，暨其自述之
    智識程度、工作、家庭及經濟狀況等一切情狀，分別量處如
    附表一各編號「原審主文」欄所示之刑，復就附表一編號1
    至3所示之罪，審酌被告所犯之犯罪類型、情節、手段、侵
    害法益、各罪相隔時間等因素，依各該罪合併後之不法內涵
    、罪責原則及合併刑罰所生效果等，定其應執行之刑有期徒
    刑2年10月，並說明被告雖請求給予緩刑之宣告，然毒品對
    社會秩序及一般人身體健康等有重大危害，已然係一般社會
    大眾均應知悉之事項，且販賣毒品將可能面臨極重之刑責，
    亦已因政策宣導、媒體報導而廣為周知，被告無視於此，僅
    因貪圖小利即為此重罪犯行，且原審就被告所宣告之執行刑
    已逾2年，亦不符得宣告緩刑之要件；另說明附表一編號1所
    示之販賣第三級毒品對價，係被告之犯罪所得，雖未據扣案
    ，仍應依刑法第38條之1第1項前段、第3項規定宣告沒收，
    於全部或一部不能沒收時，追徵其價額，附表一編號2-1、2
    -2、3所示部分，因各該購毒者均賒欠款項，被告並未實際
    取得對價，自無從認定其就此部分有何犯罪所得，無從宣告
    沒收；又扣案如附表二編號1所示之IPhone6手機1支，係被
    告所有供本案販賣第三級毒品而混合二種以上之毒品犯行所
    用之物，業據被告於原審審理時自承明確（見原審卷第160
    頁），應依毒品危害防制條例第19條第1項規定，宣告沒收
    之；扣案如附表二編號2所示含有「甲基-N,N-二甲基卡西酮
    」 (Methyl-N,N-Dimethylcathinone）及「3,4-亞甲基雙氧
    苯基乙基胺丁酮」（Eutylone）之毒品咖啡包共16包，屬違
    禁物，除鑑定用罄部分，因已滅失外，自應連同無析離實益
    之外包裝，依刑法第38條第1項規定，宣告沒收，至自證人
    楊茂崑處扣得之毒品咖啡包殘渣袋，並無證據足認其內確有
    殘餘之上揭第三級毒品，不予宣告沒收等情，其認事用法尚
    無不合，量刑亦稱妥適。
　㈡被告上訴意旨略以：被告於原審數次表示對於上開毒品咖啡
    包之確切成份一無所知，僅能由其施用後之效果略知可能含
    有毒品成份，是被告不能預見其發生，遑論依毒品危害防制
    條例第9條第3項，並加重其刑至2分之1，且該條立法理由為
    混合型毒品施用後之危險性高於施用單一毒品，然則被告不
    知上開毒品咖啡包之内容物成份係由2種管制藥品所組成，
    自不能遇見其施用後之結果，原審依毒品危害防制條例第9
    條第3項進行論科，實有不妥；被告販賣之毒品難以與大盤
    相提並論，且被告為檢警查獲後均態度良好，於偵查、審判
    中皆自白認罪，又被告犯案時未滿20歲，一時失慮觸法，交
    保後亦無再接觸管制藥品，對於其犯罪行為深感後悔，被告
    家中僅有老祖父與其相依為命，被告為羈押之時間，7旬老
    祖父因受打擊食不下嚥，懇請審酌上情，給予被告緩刑之宣
    告云云。惟按，毒品危害防制條例第9條第3項加重其刑規定
    其立法目的係在遏止成份不明混用不同種類毒品之毒品咖啡
    包之販售，因不論製毒者或販毒者就此種混用毒品不可能如
    同一般藥品經過人體試驗確定其毒性後方為銷售，此等混用
    毒品之咖啡包毒性既有可能較單一毒品弱，亦有可能強數倍
    ，或有可能因不同人施用而產生不同毒性效果，立法原意自
    非以該查獲之混合毒品咖啡包是否確有致命危險而為加重其
    刑之標準，而應係採取抽象危險犯之立法方式，只要該咖啡
    包內有2種以上之毒品即推定會對人體產生重大危害，而屬
    加重其刑範圍，不問販毒者是否知悉其成份或其多寡，如此
    方能遏止此種新型態毒品之氾濫，目的係使販毒者若未清楚
    毒品咖啡包之內容成份即不敢販售。否則若僅以出售毒品咖
    啡包之內容物成份多寡或施用後之效果論斷應否加重，將形
    成販售毒品咖啡包之販毒者隨機加重情形（若混入量少或未
    混入其他毒品則不加重），仍無法遏止販賣此種成分不明之
    新型毒品，而與立法原意未合，是被告所辯，並無足採。又
    按法官於有罪判決中，究應如何量處罪刑，抑或是否宣告緩
    刑，均為實體法賦予審理法官裁量之刑罰權事項，法官行使
    此項裁量權，自得依據個案情節，參諸刑法第57條所定各款
    犯罪情狀之規定，於該法定刑度範圍內，基於合義務性之裁
    量，量處被告罪刑；至是否為緩刑之宣告，亦應形式上審究
    是否符合刑法第74條所定前提要件，並實質上判斷被告所受
    之刑，是否有以暫不執行為適當之情形等要件。質言之，法
    官為此量刑或緩刑宣告之裁量權時，除不得逾越法定刑或法
    定要件外，尚應符合法規範之體系及目的，遵守一般有效之
    經驗及論理法則等法原則，亦即應兼顧裁量之外部及內部性
    ，如非顯然有裁量逾越或裁量濫用之違法情事，自不得任意
    指摘為違法，此亦為最高法院歷年多起判例所宣示之原則（
    有最高法院80年台非字第473號判例、75年台上字第7033號
    判例、72年台上字第6696號判例、72年台上字第3647號判例
    可參）。量刑或緩刑宣告與否之裁量權，乃憲法所保障法官
    獨立審判之核心，法院行使此項裁量權，亦非得以任意或自
    由為之，仍應受一般法律原理原則之拘束，即仍須符合法律
    授權之目的、法律秩序之理念、國民法律感情及一般合法有
    效之慣例等規範，尤其應遵守比例原則及平等原則之意旨，
    否則即可能構成裁量濫用之違法（參見最高法院86年度台上
    字第7655號判決）。亦即如非有裁量逾越或裁量濫用之明顯
    違法情事，自不得擅加指摘其違法或不當，即使上級法院對
    下級法院裁量權之審查，亦應同此標準，此不僅在保障法官
    不受任何制度外之不當干涉，更保障法官不受制度內的異質
    干涉，此方符憲法第80條所宣示獨立審判之真義。查原審量
    刑時，已依刑法第57條所定各款科刑輕重應審酌之事項，故
    原審量刑並未逾越法定裁量範圍，亦無明顯違反罪刑相當原
    則之濫用權限情形；況被告所犯販賣第三級毒品罪，其法定
    本刑為7年以上有期徒刑之罪，販賣第三級毒品而混合二種
    以上之毒品，應依毒品危害防制條例第9條第3項規定加重其
    刑，原審審酌上情，依毒品危害防制條例第17條第2項、刑
    法第59條規定遞減輕其刑，就被告所犯販賣第三級毒品而混
    合二種以上之毒品罪均量處有期徒刑2年，量刑實屬從輕，
    難謂有何違反比例原則、量刑過重或有何情輕法重之處。另
    按緩刑之宣告，除應具備刑法第74條所定條件外，並須有可
    認為以暫不執行刑罰為適當之情形，始得為之，亦屬法院裁
    判時得依職權自由裁量之事項，當事人不得以原審未諭知緩
    刑指為違背法令，最高法院72年台上字第6696號判例意旨可
    資參照。法院行使此項職權時，除應審查被告是否符合緩刑
    之法定要件外，尚應受比例原則與平等原則等一般法律原則
    之支配，以符客觀上之適當性、相當性與必要性。被告於犯
    後雖坦承犯行，然衡以被告既無視國家杜絕毒品犯罪之禁令
    ，為牟己利，恣意販賣毒品，其行為將間接危害社會治安，
    助長毒品流通，情節已非輕微，且原審就被告所宣告之執行
    刑已逾2年，亦不符得宣告緩刑之要件，本院綜合上情，難
    認所宣告之刑以暫不執行為適當，應有令被告實際接受刑罰
    執行以收警惕制裁之效之必要，被告上訴請求宣告緩刑，亦
    無理由。綜上，上訴意旨指摘原判決不當，為無理由，應予
    駁回。
據上論斷，應依刑事訴訟法第368條，判決如主文。
本案經檢察官林鳳師提起公訴及移送併辦，經檢察官黃冠運到庭
執行職務。
中　　華　　民　　國　　111 　年　　10　　月　　25　　日
                  刑事第九庭    審判長法　官  潘翠雪
                                      法　官  俞秀美
                                      法　官  陳俞婷
以上正本證明與原本無異。
如不服本判決，應於收受送達後20日內向本院提出上訴書狀，其
未敘述上訴之理由者並得於提起上訴後20日內向本院補提理由書
（均須按他造當事人之人數附繕本）「切勿逕送上級法院」。
                                      書記官  李政庭
中　　華　　民　　國　　111 　年　　10　　月　　25　　日

附錄本案論罪科刑法條：
毒品危害防制條例第9條
成年人對未成年人販賣毒品或犯前三條之罪者，依各該條項規定
加重其刑至二分之一。
明知為懷胎婦女而對之販賣毒品或犯前三條之罪者，亦同。
犯前五條之罪而混合二種以上之毒品者，適用其中最高級別毒品
之法定刑，並加重其刑至二分之一。

毒品危害防制條例第4條第3項
製造、運輸、販賣第三級毒品者，處7年以上有期徒刑，得併科
新臺幣1千萬元以下罰金。

藥事法第83條
明知為偽藥或禁藥，而販賣、供應、調劑、運送、寄藏、牙保、
轉讓或意圖販賣而陳列者，處7年以下有期徒刑，得併科新臺幣5
千萬元以下罰金。
犯前項之罪，因而致人於死者，處7年以上有期徒刑，得併科新
臺幣1億元以下罰金；致重傷者，處3年以上12年以下有期徒刑，
得併科新臺幣7千5百萬元以下罰金。
因過失犯第1項之罪者，處2年以下有期徒刑、拘役或科新臺幣5
百萬元以下罰金。
第1項之未遂犯罰之。
附表一
編號 時間 地點 對象 過程 原審主文 1 110年9月23日晚上約11時34分許 新竹縣○○市○○路00號「萊爾富」超商竹北竹慶店 劉嘉倫 透過姓名、年籍不詳綽號「胡蘇」之介紹，以LINE與劉嘉倫聯繫，相約在新竹市巨城百貨附近碰面談妥交易時、地及價格，雙方遂於左欄所述之時間、地點見面，陳品志以1包4百元之價格，販賣毒品咖啡包2包予劉嘉倫 陳品志犯販賣第三級毒品而混合二種以上之毒品罪，處有期徒刑貳年；扣案如附表二編號2所示之物沒收，未扣案之犯罪所得新臺幣捌佰元沒收，於全部或一部不能沒收或不宜執行沒收時，追徵其價額。 2-1 110年9月29日前兩週左右之某日凌晨 新竹縣○○市○○○街0段000號統一超商采虹門市前 林冠杰 陳品志於左欄所述之時間、地點，以1包400元之價格，販賣毒品咖啡包2包予林冠杰，惟因林冠杰手上無現金請求賒欠，陳品志之後向其表示積欠數日需回以雙倍即1600元。 陳品志犯販賣第三級毒品而混合二種以上之毒品罪，處有期徒刑貳年。扣案如附表二編號2所示之物沒收。 2-2 110年9月29日大約凌晨3時24分許  同上 林冠杰 陳品志於左欄所述時間、地點，以1包400元之價格，販賣毒品咖啡包1包予林冠杰，當日林冠杰仍請求賒欠。  陳品志犯販賣第三級毒品而混合二種以上之毒品罪，處有期徒刑貳年。扣案如附表二編號2所示之物沒收。 3 110年9月30日大約凌晨3時14分許  新竹縣○○市○○○街000號停車場 林冠宏 陳品志於左欄所述時間、地點，以1包500元之價格，販賣毒品咖啡包3包予林冠宏，當日林冠宏請求賒欠。  陳品志犯販賣第三級毒品而混合二種以上之毒品罪，處有期徒刑貳年。扣案如附表二編號1、2所示之物均沒收。 4 110年9月30日某時許 楊茂崑位於新竹市住處附近楊茂崑所有車號00-0000號自用小客車上 楊茂崑 陳品志於左欄所述之時間、地點，將毒品咖啡包1包無償轉讓予楊茂崑。 陳品志犯藥事法第八十三條第一項之轉讓偽藥罪，處有期徒刑參月。 
附表二
編號 扣案物 1 毒品咖啡包16包（總毛重114.45公克，驗前總淨重97.14公克） 2 智慧型手機（IPhone6）1支